# 逆流顺流

提问人：shuihu19810817 时间：2011-06-01 19:33:49
陈老师您好：甲公司于 2009 年 7 月取得乙公司20%有表决权股份，能够对乙公司施加重大影响。假定甲公司取得该项投资时，乙公司各项可辨认资产、负债的公允价值与其账面价值相同。 　　（ 1 ）假定一（逆流交易）： 2009 年 11 月，乙公司将其成本为 100 万元的某商品以 400 万元的价格出售给甲公司，甲公司将取得的商品作为固定资产，预计使用寿命为 10 年，采用直线法计提折旧，净残值为0 。至 2009 年资产负债表日，甲公司未对外出售该固定资产。　　 　　（ 2 ）假定二（顺流交易）： 2009 年 11 月，甲公司将其成本为 100 万元的某商品以 400 万元的价格出售给乙公司，乙公司将取得的商品作为固定资产，预计使用寿命为 10 年，采用直线法计提折旧，净残值为 0 。至 2009 年资产负债表日，乙公司未对外出售该固定资产。逆流交易：乙公司出售给甲公司个别报表： 调整后的净利润＝1000-300+300/10×1/12＝702.5（万元） 借：长期股权投资—损益调整 140.5 　　贷：投资收益　 （702.5×20%）140.5合并财务报表： 进行上述处理后，投资公司如有子公司，需要编制合并财务报表的，在其 2009 年合并财务报表中，因该未实现内部交易体现在投资公司持有固定资产的账面价值当中，应在合并财务报表中进行以下调整： 借：长期股权投资 （297.5×20%）59.5 固定资产－累计折旧（2.5×20%）0.5 贷：固定资产－原价（300×20%） 60 顺流交易：甲公司出售给乙公司个别报表： 调整后的净利润＝1 000-300+300/10×1/12 ＝702.5（万元） 借：长期股权投资—损益调整　140.5 　　贷：投资收益 　（702.5×20%）140.5我的问题就是顺流交易合并报表怎么做？谢谢陈老师给予解答！

回答人：chenyiwei
借：营业收入 80 万 贷：营业成本 20 万 贷：投资收益 60 万 对于由该项交易导致的联营企业个别报表层面多计提的折旧的按比例影响0.5万，在编制合并报表时不再作额外的调整（内部交易期末未实现利润按比例为59.5万，本年度实现0.5万，恰好都是调整投资收益）。